臺灣臺北地方法院民事判決
111年度重訴字第144號
原      告  合作金庫商業銀行股份有限公司

法定代理人  雷仲達  
訴訟代理人  林志賢  
            王郡蔓  
被      告  頂威企業有限公司

兼
法定代理人  黃惠美  

被      告  林正義  


上列當事人間請求清償借款事件，本院於民國111年3月15日言詞
辯論終結，判決如下：
    主  文
被告應連帶給付原告新臺幣壹仟陸佰壹拾伍萬捌仟壹佰柒拾壹元
，及如附表所示之利息、違約金。
訴訟費用由被告連帶負擔。
本判決於原告以新臺幣伍佰伍拾萬元為被告供擔保後，得假執行
。但被告以新臺幣壹仟陸佰壹拾伍萬捌仟壹佰柒拾壹元為原告預
供擔保後，得免為假執行。
    事實及理由
壹、程序事項
一、按當事人得以合意定第一審管轄法院。但以關於由一定法律
    關係而生之訴訟為限。前項合意，應以文書證之，民事訴訟
    法第24條定有明文。本件依兩造所簽訂之授信約定書（下稱
    系爭契約）一般共通條款第14條約定，雙方合意以本院為第
    一審管轄法院，本院自有管轄權。
二、本件被告均經合法通知均未於言詞辯論期日到場，核無民事
    訴訟法第386 條各款所列情形，爰依原告之聲請，由其一造
    辯論而為判決。
貳、實體事項
一、原告起訴主張：
　㈠被告頂威企業有限公司（下稱頂威公司）前與原告簽訂系爭
    契約，約定與原告一切授信往來均以系爭契約為據，利息依
    各授信契據所載利率計付。嗣被告頂威公司於民國109年1月
    15日，邀同被告黃惠美、林正義擔任連帶保證人，向被告借
    款新臺幣（下同）400萬元，兩造於同日簽署借據（下稱系
    爭借據Ａ），約定借款期間為109年1月15日起至114年1月15
    日止，利息按原告定儲指數月指標利率加碼年息2.3％計付（
    即3.14％，計算式：0.84％＋2.3％＝3.14％），如未按期清償，
    除仍應按上開利率計付遲延利息外，逾期在6個月以內者，
    按上開放款利率10％、逾期超過6個月部分，按上開放款利率
    20％計付違約金，109年9月4日兩造另簽訂變更借據契約，將
    前述借款期間延長至114年7月15日。詎被告頂威公司自110
    年10月15日起即未依約清償，依系爭契約第5條第1項第1款
    約定，上開債務視為全部到期，迄今尚欠如附表編號一所示
    之本金、利息及違約金未清償。
　㈡被告頂威公司於110年4月22日邀同被告黃惠美、林正義擔任
    連帶保證人，向被告借款400萬元，兩造於同日簽署借據（
    下稱系爭借據Ｂ），約定借款期間為110年4月22日起至115年
    3月31日止，利息自110年4月22日起至同年12月31日按年息1
    ％固定計付，自111年1月1日起改按原告定儲指數月指標利率
    加碼年息1.005％計付（即1.845％，計算式：0.84％＋1.005％＝1
    .845％），如未按期清償，除仍應按上開利率計付遲延利息
    外，逾期在6個月以內者，按上開放款利率10％、逾期超過6
    個月部分，按上開放款利率20％計付違約金。詎被告頂威公
    司自110年10月31日起即未依約清償，依系爭契約第5條第1
    項第1款約定，上開債務視為全部到期，迄今尚欠如附表編
    號二所示之本金、利息及違約金未清償。
　㈢被告頂威公司又於110年6月10日邀同被告黃惠美、林正義擔
    任連帶保證人，向被告借款400萬元，兩造於同日簽署借據
    （下稱系爭借據Ｃ），約定借款期間為110年6月10日起至115
    年6月10日止，利息自110年6月10日起至同年12月31日按年
    息1.5％固定計付，自111年1月1日起改按原告定儲指數月指
    標利率加碼年息1.005％計付（即1.845％，計算式：0.84％＋1.
    005％＝1.845％），如未按期清償，除仍應按上開利率計付遲
    延利息外，逾期在6個月以內者，按上開放款利率10％、逾期
    超過6個月部分，按上開放款利率20％計付違約金。詎被告頂
    威公司自110年10月31日起即未依約清償，依系爭契約第5條
    第1項第1款約定，上開債務視為全部到期，迄今尚欠如附表
    編號三所示之本金、利息及違約金未清償。
　㈣被告頂威公司再於110年7月16日邀同被告黃惠美、林正義擔
    任連帶保證人，向被告借款310萬元，兩造於同日簽署借據
    （下稱系爭借據Ｄ），約定借款期間為110年7月16日起至113
    年7月16日止，利息中華郵政股份有限公司二年期定期儲金
    機動利率加碼年息1％計付（即1.845％，計算式：0.845％＋1％＝
    1.845％），如未按期清償，除仍應按上開利率計付遲延利息
    外，逾期在6個月以內者，按上開放款利率10％、逾期超過6
    個月部分，按上開放款利率20％計付違約金。詎被告頂威公
    司自110年10月16日起即未依約清償，依系爭契約第5條第1
    項第1款約定，上開債務視為全部到期，迄今尚欠如附表編
    號四所示之本金、利息及違約金未清償。
　㈤被告頂威公司復於110年7月16日邀同被告黃惠美、林正義擔
    任連帶保證人，向被告借款200萬元，兩造於同日簽署借據
    （下稱系爭借據Ｅ）、經濟部（特殊傳染性肺炎）資金紓困
    振興貸款增補契約（申請補貼息）（下稱系爭紓困貸款契約
    ），約定借款期間為110年7月16日起至113年7月16日止，利
    息自110年7月16日起至111年1月16日止獲經濟部補貼而毋庸
    計息，自111年1月16日起則按中華郵政股份有限公司二年期
    定期儲金機動利率加碼年息1％計付，如未按期清償，除仍應
    按上開利率計付遲延利息外，逾期在6個月以內者，按上開
    放款利率10％、逾期超過6個月部分，按上開放款利率20％計
    付違約金。詎被告頂威公司自110年10月16日起即未依約清
    償，且於同年10月29日開始停業迄今，依系爭契約第5條第1
    項第1款約定，上開債務視為全部到期，並應依系爭紓困貸
    款契約第6條第3款停止利息補貼，改按中華郵政股份有限公
    司二年期定期儲金機動利率加碼年息1％計付（即1.845％，計
    算式：0.845％＋1％＝1.845％），迄今尚欠如附表編號五所示之
    本金、利息及違約金未清償。
　㈥另被告頂威公司於110年9月1日邀同被告黃惠美、林正義擔任
    連帶保證人，向被告借款200萬元，兩造於同日簽署借據（
    下稱系爭借據Ｆ），約定借款期間為110年9月1日起至113年7
    月16日止，利息自110年7月16日起至111年1月16日止獲經濟
    部補貼而毋庸計息，自111年1月16日起則按中華郵政股份有
    限公司二年期定期儲金機動利率加碼年息1％計付，如未按期
    清償，除仍應按上開利率計付遲延利息外，逾期在6個月以
    內者，按上開放款利率10％、逾期超過6個月部分，按上開放
    款利率20％計付違約金。詎被告頂威公司自110年10月16日起
    即未依約清償，且於同年10月29日開始停業迄今，依系爭契
    約第5條第1項第1款約定，上開債務視為全部到期，並應依
    系爭紓困貸款契約第6條第3款停止利息補貼，改按中華郵政
    股份有限公司二年期定期儲金機動利率加碼年息1％計付（即
    1.845％，計算式：0.845％＋1％＝1.845％），迄今尚欠如附表編
    號五所示之本金、利息及違約金未清償。
　㈦為此，爰依消費借貸及連帶保證之法律關係，提起本件訴訟
    ，並聲明：如主文第1項所示。
二、本件被告均經合法通知，未於言詞辯論期日到場，亦未提出
    書狀作何聲明或陳述。
三、經查，原告主張上開事實，業據其提出與所述相符之系爭契
    約、借據Ａ、Ｂ、Ｃ、Ｄ、Ｅ、Ｆ、連帶保證書、系爭紓困貸款契
    約、放款相關貸放及保證資料查詢單、借戶全部資料查詢單
    、原告定儲指數月指標利率調整表等件為證。而被告均已於
    相當時期受合法通知，於言詞辯論期日不到場，亦未提出書
    狀答辯，是審酌原告所提上開證據資料，堪信其主張為真實
    。又按保證債務之所謂連帶，係指保證人與主債務人負同一
    債務，對於債權人各負全部給付之責任者而言，此就民法第
    272條第1項規定連帶債務之文義參照觀之甚明（最高法院45
    年台上字第1426號裁判意旨參照）；另連帶債務之債權人，
    依民法第273條第1項規定，得對債務人中之一人或數人或其
    全體，同時或先後請求全部或一部之給付。從而，原告依消
    費借貸及連帶保證之法律關係，請求被告連帶給付如主文第
    1項所示之本金及如附表所示之利息及違約金，為有理由，
    應予准許。另原告陳明願供擔保，請求宣告假執行，經核無
    不合，爰酌定相當擔保金額准許之，並依職權酌定相當擔保
    金額，宣告被告得預供擔保而免為假執行。
四、訴訟費用負擔之依據：民事訴訟法第85條第2項。
中　　華　　民　　國　　111 　年　　3 　　月　　16　　日
                  民事第五庭    法　官　 劉娟呈
以上正本係照原本作成。
如對本判決上訴，須於判決送達後20日內向本院提出上訴狀。如
委任律師提起上訴者，應一併繳納上訴審裁判費。　　　　　　
中　　華　　民　　國　　111 　年　　3 　　月　　16　　日
                                書記官   廖健宏
附表：
編號 借款日期 （民國） 借款金額 （新臺幣） 餘欠金額 （新臺幣） 利  息  違  約  金      起算日 計算標準 起算日 計算標準 一 109年1月15日 400萬元 3,058,171元 110年10月15日起至清償日止 年利率 3.14％ 110年11月16日起至清償日止 逾期在六個月以內按左列利率10％，逾期六個月以上按左列利率20％ 二 110年4月22日 400萬元 400萬元 110年10月31日起至110年12月31日止 年利率 1％ 110年12月1日起至清償日止      111年1月1日起至清償日止 年利率 1.845％   三 110年6月10日 200萬元 200萬元 110年10月31日起至110年12月31日止 年利率 1.5％ 110年12月1日起至清償日止      111年1月1日起至清償日止 年利率 1.845％   四 110年7月16日 310萬元 310萬元 110年10月16日起至清償日止 年利率 1.845％ 110年11月17日起至清償日止  五 110年7月16日 200萬元 200萬元 110年10月16日起至清償日止 年利率 1.845％ 110年11月17日起至清償日止  六 110年9月1 日 200萬元 200萬元 110年10月16日起至清償日止 年利率 1.845％ 110年11月17日起至清償日止  總   計  1,710萬元 16,158,171元